臺灣宜蘭地方法院刑事判決　　　　　　 100年度簡上字第35號
上　訴　人
即　被　告　林雲程
上列被告因犯妨害公務案件，不服本院簡易庭於中華民國100年5
月10日所為100年度簡字第130號第一審判決（聲請簡易判決處刑
案號：100年度偵字第454號）提起上訴，本院管轄第二審之合議
　　　庭判決如下：
    主  文
上訴駁回。
    犯 罪 事 實
一、林雲程前因違反肅清煙毒條例及麻醉藥品管理條例案件，經
    臺灣臺北地方法院以83年度訴字第720號判決判處有期徒刑3
    年2月、5月，定應執行刑為有期徒刑3年4月確定，於民國84
    年12月4日縮短刑期假釋出監；詎於假釋期間，再因違反肅
    清煙毒條例案件，經臺灣士林地方法院以85年度訴字第953
    號刑事判決判處有期徒刑3年6月，嗣經上訴由臺灣高等法院
    於86年6月30日，以86年度上訴字第1981號刑事判決駁回上
    訴確定；又因違反肅清煙毒條例及麻醉藥品管理條例案件，
    經臺灣桃園地方法院以86年度訴字第1405號判決判處有期徒
    刑3年8月、6月，定應執行刑為有期徒刑4年，嗣經上訴而由
    臺灣高等法院於86年12月30日，以86年度上訴字第6184號判
    決駁回上訴確定，前開假釋嗣經撤銷執行殘刑1年11月6日，
    與前開有期徒刑3年6月、4年接續執行後，於91年4月4日縮
    短刑期假釋出監；復再於假釋期間，因犯偽造文書案件，經
    臺灣臺北地方法院以92年度簡字第1691號刑事判決判處有期
    徒刑4月，嗣經上訴而由同院於92年9月30日，以92年度簡上
    字第249號刑事判決駁回上訴確定；再因施用毒品案件，經
    臺灣臺南地方法院於93年9月30日，以93年度訴字第805號刑
    事判決判處有期徒刑1年確定；再與前開臺灣臺北地方法院8
    3年度訴字第720號、臺灣高等法院86年度上訴字第6184號、
    臺灣臺北地方法院92年度簡上字第249號及臺灣臺南地方法
    院93年度訴字第805號刑事判決所判處之有期徒刑，均經臺
    灣臺南地方法院以96年度聲減字第1760號裁定減刑及分別定
    應執行刑為有期徒刑1年9月15日、2年1月、2月及6月，經接
    續執行，而於97年3月7日縮刑期滿執行完畢。詎仍不知悔改
    ，於100年1月20日下午3時45分許，在宜蘭縣政府警察局礁
    溪分局警員林世光、曾大衛、吳明東、陳勝堂等人持本院核
    發之搜索票前往其位在宜蘭縣礁溪鄉○○○路181巷1號住處
    執行搜索時，林雲程竟基於侮辱公務員之單一行為決意，接
    續以穢語「幹你祖母」辱罵執行公務之警員曾大衛3次；另
    基於妨害公務之犯意，先拉扯曾大衛外衣及所配帶之槍背包
    ，再將曾大衛頭部往下拉並以腳踹曾大衛鼠蹊部，以此方式
    對於依法執行職務之公務員施強暴。
二、案經宜蘭縣政府警察局礁溪分局報請臺灣宜蘭地方法院檢察
    署檢察官聲請簡易判決處刑。
    理  由
一、訊據被告固坦認有於上揭時間、地點口出「幹你祖母」等語
    ，惟矢口否認其有辱罵警員之意思及並未對警員施強暴云云
    。然查，上開犯罪事實，業據證人林世光、曾大衛於偵查中
    證述明確，並有職務報告、搜索票、搜索扣押筆錄在卷可稽
    ，自堪信為真實。至被告雖以上開情詞置辯，惟經證人即警
    員曾大衛於本院審理時證稱：「我在唸搜索票的內容的時候
    ，被告還在罵，因為我手上有拿攝影機，我問他在罵誰，他
    罵『幹你祖母』，罵的很明顯，因為我是背槍進去的，他有
    和我發生拉扯，我還有跟他說那裡面是槍，要他不要拉，他
    還是拉扯...剛開始出現拉扯的時候，我是橫背包包，裡面
    有槍，一發生拉扯的時候，被告拉我的袋子，腳開始踹我，
    踹到鼠蹊部，當時有兩個人在制止他，一個是他媽媽，一個
    是他的朋友，可是被告的手還拉著我的背帶...我是為了制
    止他搶槍，所以我的頭才會被他拉近鏡頭，攝影機拍到我的
    背後的時候，是後面的警察接手我的攝影機，被告拉扯我的
    槍背帶，後面的警察看到才跟著制止他，所以鏡頭才會拍到
    地面」等語明確（見本院卷第58-60頁筆錄），核與本院當
    庭勘驗錄影光碟之結果：「警察進入被告住處後，被告坐在
    沙發中，警察告知搜索票內容及搜索的目的，隨後被告與警
    察發生爭吵，並辱罵警員『有槍的比較兇，幹你祖母（台語
    ）』，警察質問被告你再罵一次，被告拍桌又重複罵了一次
    『幹你祖母』，隨後起立與警察發生拉扯，錄影鏡頭激烈搖
    晃，警察又問『你講什麼東西』，被告又罵了一句『幹你祖
    母』，之後畫面出現雙方拉扯，攝影者曾大衛警員的背影出
    現在鏡頭下方，隨後畫面出現一名穿紅衣服的男子從畫面走
    過，之後拍攝畫面停格於拍攝地板。」相符，故可知被告確
    係當場於警員持搜索票執行公務時，對警員口出「幹你祖母
    」之穢語，且經警員質問被告再罵一次時，被告復拍桌罵「
    幹你祖母」1次，警員又問被告講什麼東西時，被告竟又再
    罵「幹你祖母」1次，顯見被告上開「幹你祖母」之言詞，
    確係針對警員而為之，被告辯稱並未針對警員而未有侮辱之
    意思云云，尚屬無據。至證人吳明輝雖於本院審理時證稱被
    告罵「幹你祖母」是口頭禪等語（見本院卷第61頁），然依
    本院當庭勘驗上開現場錄影光碟之結果，可知被告上開「幹
    你祖母」之言詞，確有針對性，證人吳明輝所為證述，顯與
    現存證據不符，尚不足以採信。而依證人曾大衛上開證述，
    再參酌現場錄影畫面所示，顯見證人曾大衛確有遭人拉扯無
    誤，亦可徵被告確有拉扯並以腳踹證人曾大衛鼠蹊部之行為
    ，而對於依法執行職務之公務員施強暴之行為無誤，被告上
    開辯解，均屬無據。綜上所述，本件事證明確，被告對公務
    員依法執行職務時當場侮辱及對於公務員依法執行職務時施
    強暴之犯行均堪以認定，均應依法論科。
二、核被告所為，係犯刑法第140條第1項侮辱公務員罪及同法第
    135條第1項妨害公務執行罪。被告先後3次對於依法執行職
    務之曾大衛警員當場侮辱，係基於同一侮辱公務員之犯意，
    利用同一犯罪機會接續為之，為接續犯。被告所犯侮辱公務
    員罪及妨害公務執行罪2罪間，犯意各別，行為互殊，應分
    論併罰。查被告前因違反肅清煙毒條例及麻醉藥品管理條例
    案件，經臺灣臺北地方法院以83年度訴字第720號判決判處
    有期徒刑3年2月、5月，定應執行刑為有期徒刑3年4月確定
    ，於民國84年12月4日縮短刑期假釋出監；詎於假釋期間，
    再因違反肅清煙毒條例案件，經臺灣士林地方法院以85年度
    訴字第953號刑事判決判處有期徒刑3年6月，嗣經上訴由臺
    灣高等法院於86年6月30日，以86年度上訴字第1981號刑事
    判決駁回上訴確定；又因違反肅清煙毒條例及麻醉藥品管理
    條例案件，經臺灣桃園地方法院以86年度訴字第1405號判決
    判處有期徒刑3年8月、6月，定應執行刑為有期徒刑4年，嗣
    經上訴而由臺灣高等法院於86年12月30日，以86年度上訴字
    第6184號判決駁回上訴確定，前開假釋嗣經撤銷執行殘刑1
    年11月6日，與前開有期徒刑3年6月、4年接續執行後，於91
    年4月4日縮短刑期假釋出監；復再於假釋期間，因犯偽造文
    書案件，經臺灣臺北地方法院以92年度簡字第1691號刑事判
    決判處有期徒刑4月，嗣經上訴而由同院於92年9月30日，以
    92年度簡上字第249號刑事判決駁回上訴確定；再因施用毒
    品案件，經臺灣臺南地方法院於93年9月30日，以93年度訴
    字第805號刑事判決判處有期徒刑1年確定；再與前開臺灣臺
    北地方法院83年度訴字第720號、臺灣高等法院86年度上訴
    字第6184號、臺灣臺北地方法院92年度簡上字第249號及臺
    灣臺南地方法院93年度訴字第805號刑事判決所判處之有期
    徒刑，均經臺灣臺南地方法院以96年度聲減字第1760號裁定
    減刑及分別定應執行刑為有期徒刑1年9月15日、2年1月、2
    月及6月，經接續執行，而於97年3月7日縮刑期滿執行完畢
    ，有卷附臺灣高等法院被告前案紀錄表可按，其受有期徒刑
    之執行完畢，5年內故意再犯本件有期徒刑以上之罪，均為
    累犯，均應依法加重其刑。原審以上訴人即被告罪證明確，
    審酌被告犯罪之動機、目的（贅載竊得財物之價值應予刪除
    ），及犯罪後態度等一切情狀，依刑事訴訟法第449條第1項
    前段，刑法第140條第1項、第135條第1項、第47條第1項、
    第41條第1項前段、第51條第5款、刑法施行法第1條之1第1
    項、第2項前段之規定，量處如原判決主文所示之刑，本院
    經核原審認事用法，並無不當，量刑亦稱妥適。被告上訴為
    無理由，應予駁回。
應依刑事訴訟法455條之1第1項、第3項、第368條，判決如主文
。
本案經檢察官簡志祥到庭執行職務。
中    華    民    國   100    年    11    月    9     日
                  刑事第四庭  審判長法  官  黃永勝
                                    法  官  許乃文
                                    法  官  鄭貽馨
以上正本證明與原本無異。
本件不得上訴。
                                    書記官  高雪琴
中    華    民    國   100    年    11    月    9     日
附錄本案論罪科刑法條全文：
中華民國刑法第140條第1項
於公務員依法執行職務時，當場侮辱，或對於其依法執行之職務
公然侮辱者，處6月以下有期徒刑、拘役或1百元以下罰金。
中華民國刑法第135條第1項
對於公務員依法執行職務時，施強暴脅迫者，處3年以下有期徒
刑、拘役或3百元以下罰金。